Minutes et répertoires du notaire Étienne REGNAULT, 5 octobre 1710 - 18 mars 1751 (étude XVIII)
Archives nationales
- Minutes de Étienne REGNAULT, 1643 - 1771; MC/ET/XVIII/323 - MC/ET/XVIII/616
  - Minutes. 1751, janvier - 18 mars, janvier - 18 mars 1751; MC/ET/XVIII/585
    - Transport de rente., 26 février 1751; MC/ET/XVIII/585
      Profession: inspecteur de la compagnie des pompes du roi.
      Nom, qualité: (M.) Corret, Pierre Louis.
      Profession: tailleur de pierres.
      Nom, qualité: (Mme ou Mlle) Bauquesne, Marie.
      Nom, qualité: (M.) Petit, Thierry (bourgeois de Paris)
    - Quittance de rachat., 26 février 1751; MC/ET/XVIII/585
      Nom, qualité: (Mme ou Mlle) Pelletier, Catherine F.
      Nom, qualité: (M.) Guilleaumont, Jean Francois.
      Profession: tapissier
    - Procuration., 27 février 1751; MC/ET/XVIII/585
      Nom, qualité: (Mme ou Mlle) Conrart, Madeleine.
      Nom, qualité: (M.) Miller, Mathieu.
      Nom, qualité: (M.) Miller, Jacques Thomas.
      Relations: fils de l'intervenant 2
    - Notoriete apres décès., 1er mars 1751; MC/ET/XVIII/585
      Nom, qualité: (M.) Latouche, Francois.
      Profession: imprimeur en lettres.
      Domicile: Paris
    - Retrocession., 2 mars 1751; MC/ET/XVIII/585
      Nom, qualité: (M.) Goichot, Claude Jacques.
      Profession: marchand-tailleur d'habits (maître).
      Nom, qualité: (M.) Joyeuse de, Anne Gedeon (comte de grandpre).
      Profession: lieutenant pour le roi.
      Domicile: Champagne, province,brie, province
    - Quittance., 2 mars 1751; MC/ET/XVIII/585
      Nom, qualité: (M.) Tertre, Edme (bourgeois de Paris).
      Nom, qualité: (M.) Verthier Lacotte, Gaspard (bourgeois de Paris).
      Nom, qualité: (Mme ou Mlle) Bonnestienne, Claude Catherine.
    - Constitution., 5 mars 1751; MC/ET/XVIII/585
      Nom, qualité: (M.) Roland de Voise, Jean Rene
    - Inventaire après décès d'Anne Bourlon, veuve de Louis Urbain Ravier., 5 mars 1751; MC/ET/XVIII/585
      Nom, qualité: (Mme ou Mlle) Bourlon, Anne.
      Nom, qualité: (M.) Ravier, Louis Urbain.
      inventaire après décès; Bourlon, Anne; Ravier, Louis Urbain
    - Constitution., 6 mars 1751; MC/ET/XVIII/585
      Nom, qualité: (M.) Legras, Theodore.
      Profession: libraire.
      Nom, qualité: (Mme ou Mlle) Brunet, Marguerite Catherine.
    - Succession (transaction)., 7 mars 1751; MC/ET/XVIII/585
      Nom, qualité: (M.) Regnard, Roch.
    - Constitution., 8 mars 1751; MC/ET/XVIII/585
      Nom, qualité: (Mme ou Mlle) Conrart, Marie.
      Nom, qualité: (Mme ou Mlle) Pelletier, Catherine Francoise
    - Testament depose., 8 mars 1751; MC/ET/XVIII/585
      testament
    - Procuration., 8 mars 1751; MC/ET/XVIII/585
      Nom, qualité: (M.) Bachou, Edme.
      Profession: marchand-teinturier.
      Domicile: Saint-Denis-en-France.
      Nom, qualité: (M.) Marquis, Pierre Jean Baptiste (bourgeois de Paris).
      Profession: marchand-
    - Notoriete apres décès., 8 mars 1751; MC/ET/XVIII/585
      Nom, qualité: (M.) Chauffourier, Bernard.
      Profession: soldat de la marine
    - Bail, boutique, dependances., 9 mars 1751; MC/ET/XVIII/585
      Nom, qualité: (M.) Coeurret, Antoine.
      Profession: marchand-passementier (maître).
      Nom, qualité: (Mme ou Mlle) Beudou, Elisabeth.
      Nom, qualité: (M.) Bynmulleir, Michel.
      Profession: marchand- de biere.
      Nom, qualité: (Mme ou Mlle) Moineau, Angelique.
    - Obligation., 9 mars 1751; MC/ET/XVIII/585
      Nom, qualité: (M.) Hanot, Thomas.
      Profession: boucher.
      Nom, qualité: (Mme ou Mlle) Martin, Marie Madeleine.
      Nom, qualité: (M.) Corpelet, Denis Arnaud.
    - Obligation., 9 mars 1751; MC/ET/XVIII/585
      Nom, qualité: (M.) Michau, Andre.
      Profession: sellier carrossier (maître).
      Nom, qualité: (Mme ou Mlle) Coquelin, Genevieve
    - Constitution., 11 mars 1751; MC/ET/XVIII/585
      Nom, qualité: (Mme ou Mlle) Pantin, Antoinette Marie.
      Nom, qualité: (M.) Duval, Robert (bourgeois de Paris).
      Nom, qualité: (M.) Vaugon, Charles.
      Profession: prêtre.
    - Bail, chantier, Paris, rue Meslai., 11 mars 1751; MC/ET/XVIII/585
      Nom, qualité: (M.) Magniez, Louis Francois.
      Relations: procureur de l'intervenant 2.
      Nom, qualité: (M.) Grandin, Pierre.
      Profession: procureur au baillage.
      Domicile: Ribemont en Picardie.
      Nom, qualité: (M.) Lorry, Francois.
      Profession: marchand de chevaux.
      Nom, qualité: (Mme ou Mlle) Jamet, Marguerite.
    - Transport de bail, maison, Paris, rue Sainte Genevieve., 11 mars 1751; MC/ET/XVIII/585
      Nom, qualité: (Mme ou Mlle) Legenry, Marie Corantine Therese.
      Nom, qualité: (M.) Lebouteiller de Chavigny, Jean Baptiste.
      Nom, qualité: (M.) Grenille Depimont, Francois.
      Profession: capitaine de cavalerie.
    - Cautionnement., 11 mars 1751; MC/ET/XVIII/585
      Profession: intendant des eaux et forets de France.
      Relations: caution de l'intervenant 2.
      Nom, qualité: (M.) Monseignat de, Louis Felix.
      Profession: contrôleur ambulant des domaines.
      Domicile: Metz, généralité.
      Nom, qualité: (M.) Godet, Joseph (bourgeois de Paris).
      Profession: fermier des domaines.
      Domicile: Metz,chalon,soissons, généralités
    - Apprentissage, met-mercier, Paris., 12 mars 1751; MC/ET/XVIII/585
      Nom, qualité: (M.) Bellot, Florent.
      Nom, qualité: (M.) Dorigny, Charles Francois.
      Profession: marchand-mercier.
    - Quittance., 14 mars 1751; MC/ET/XVIII/585
      Nom, qualité: (Mme ou Mlle) Paulus Du Mesnil, Jeanne Madeleine.
      Nom, qualité: (M.) Lebault de Chauvance, Philippe
    - Bail, terres, Ivry., 14 mars 1751; MC/ET/XVIII/585
      Nom: (personne morale) Cvt-Cordelieres A Paris.
      Nom, qualité: (M.) Collet, Nicolas.
      Domicile: Ivry-sur-Seine.
      Nom, qualité: (Mme ou Mlle) Delamarre, Genevieve.
    - Quittance., 16 mars 1751; MC/ET/XVIII/585
      Nom, qualité: (M.) Perignon, Claude Remi.
    - Apprentissage, met-perruquier, Paris., 16 mars 1751; MC/ET/XVIII/585
      Nom, qualité: (M.) Jollivet, Jean Paul Josue.
      Nom, qualité: (M.) Veu Dit Prevot, Francois.
      Profession: perruquier (maître).
    - Transaction., 17 mars 1751; MC/ET/XVIII/585
      Nom, qualité: (M.) Forgeau, Louis.
      Profession: marchand-limonadier.
      Nom, qualité: (M.) Cagnat, Pierre (bourgeois de Paris).
      Nom, qualité: (M.) Brechemin, Jean Baptiste (bourgeois de Paris).
      Relations: procureur de l'intervenant 4.
      Nom, qualité: (Mme ou Mlle) Catelle, Charlotte Edmee.
    - Transaction., 17 mars 1751; MC/ET/XVIII/585
      Nom, qualité: (M.) Guyot, Patrice.
      Profession: epinglier (maître).
      Nom, qualité: (Mme ou Mlle) Matra, Marie Francoise.
      Nom, qualité: (Mme ou Mlle) Dupont, Marie.
      Nom, qualité: (M.) Dupont, Etienne.
      Profession: laboureur.
      Domicile: Sancerre
    - Obligation., 17 mars 1751; MC/ET/XVIII/585
      Nom, qualité: (M.) Couart, Andre.
      Profession: marchand-boucher.
      Nom, qualité: (Mme ou Mlle) Belange, Charlotte.
      Nom, qualité: (M.) Mignonneau, Pierre.
      Profession: marchand-tapissier.
    - Inventaire après décès de Marie Dupuy, veuve d'Etienne Durand., 18 mars 1751; MC/ET/XVIII/585
      Nom, qualité: (Mme ou Mlle) Dupuy, Marie.
      Nom, qualité: (M.) Durand, Etienne.
      Domicile: Villejuif
      inventaire après décès; Dupuy, Marie; Durand, Etienne
  - Minutes concernant les seigneuries de Frocourt et Metz (terrier). 1735, MC/ET/XVIII/586; registre
    Terrier de Frocourt et du Metz aux enfants de François-Louis Le Tellier, comte de Rebenac, marquis de Souvre et de Louvois et feu Jeanne-Françoise Dannet-Desmarets.
    terrier; Frocourt (Oise)
    - Terrier de Frocourt et du Metz aux enfants de François-Louis Le Tellier, comte de Rebenac, marquis de Souvré et de Louvois et feu Jeanne-Françoise Dannet-Desmarets., 30 décembre 1735; MC/ET/XVIII/586
      ' Mémoire instructive du plan géométrique et la terre', 'Tables alphabétique des noms contenus dans ce mémoire .. '
      Report des actes analysés à l'occasion de l'établissement des répertoires numériques dits 'états numérique' des liasses et registres de minutes. (base de données migrée: voir contexte dans le Plan d’orientation général - Notaires de Paris, guides thématiques du Minutier).
      Date de création de la notice: 2011
      Frocourt (Oise); Souvré, François Louis Le Tellier (1704-1767, marquis de); Dauvet des Marais, Jeanne Françoise (17..?-1732)
  - Minutes (constitutions de rentes publiques). 1713 - 1714, MC/ET/XVIII/587
    Quittances au roi pour remboursement de rentes.
    - Perotais (Anne Maurice) joaillier rue du Paon § Rachat royal, 12 janvier 1714; MC/ET/XVIII/587
      Perotais, Anne Maurice
    - Moyer (Jean) entrepreneur de bâtiments rue de Bretagne § rachat royal, 17 février 1714; MC/ET/XVIII/587
      Moyer, Jean
    - Guinaud (André de) Graveur Cour du Palais § Rachat royal, 25 février 1714; MC/ET/XVIII/587
      Guinaud, André de
    - Champeau (Jean) maître horloger rue Galande § rachat royal de la veuve de .., 1er mars 1714; MC/ET/XVIII/587
    - Lecomte (Florent) maître sculpteur et peintre rue Saint-Jean de Beauvais § rachat royal, 8 mars 1714; MC/ET/XVIII/587
    - Contant (Claude) maître serrurier rue des Poirées § rachat royal, 14 avril 1714; MC/ET/XVIII/587
      Contant, Claude
    - Quittance royale de Robert Bonnart, peintre ordinaire du roi, demeurant rue Saint-Jacques, avec en annexe une procuration audit Robert Bonnart., 5 mai 1714; MC/ET/XVIII/587
      quittance; procuration; Saint-Jacques (rue); Bonnart, Robert; peintre
    - Quittance royale de Robert Bonnart, peintre ordinaire du roi, demeurant rue Saint-Jacques, avec en annexe une procuration audit Robert Bonnart., 8 mai 1714; MC/ET/XVIII/587
    - Levesque (Paul), marchand orfèvre joaillier, rue Mouffetard § Rachat royal, 19 juillet 1714; MC/ET/XVIII/587
      Levesque, Paul
    - Fouché (Michel) Sculpteur rue Poissonnière § Compte et transport, 5 juin 1717; MC/ET/XVIII/587
      Fouché, Michel
    - Dubois (Jacques) maître fondeur vieille place aux Veaux § rachat, 12 septembre 1718; MC/ET/XVIII/587
      Dubois, Jacques
  - Minutes (constitutions de rentes publiques). 1715 - 1719, MC/ET/XVIII/588
    - Legueurlier (Louis) maître serrurier rue Saint-Victor § rachat royal, 24 avril 1715; MC/ET/XVIII/588
      Legueurlier, Louis
    - Chollet (Jean Louis) marchand éventailliste rue Saint-Denis § rachat royal, 27 septembre 1719; MC/ET/XVIII/588
      Chollet, Jean Louis
    - Converset (Jean Louis), orfèvres, quai Pelletier § Rachat royal, 27 septembre 1719; MC/ET/XVIII/588
      Converset, Jean Louis
    - Lefebvre (Mathieu) marchand tapissier sous les Pilieres de la Tounellerie § Quittance au Roi, 9 octobre 1719; MC/ET/XVIII/588
      quittance; Lefebvre, Mathieu
    - Chollet (Jean Louis) maître éventailliste rue Saint-Denis § rachat royal, 17 octobre 1719; MC/ET/XVIII/588
    - Andrieux (Louis Antoine) horloger de feue reine d'Angleterre à Saint-Germain-en-Laye § rachat royal, 4 novembre 1719; MC/ET/XVIII/588
      Andrieux, Louis Antoine
    - Lecomte (Florent) maître sculpteur et peintre rue de la Parcheminerie § quittance au Roi, 16 novembre 1719; MC/ET/XVIII/588
      quittance; Lecomte, Florent
  - Minutes (constitutions de rentes publiques). 1715 - 1719, MC/ET/XVIII/589
    - Figeac (Jean) maître menuisier rue Saint-Victor § remboursement pour le Roi, 25 janvier 1720; MC/ET/XVIII/589
  - Minutes (constitutions de rentes publiques). 1720, mars - 1720, mai, mars 1720 - mai 1720; MC/ET/XVIII/590
    - LESESTRE (Guillaume Nicolas) Marchand faïencier Rue Saint-Marguerite § Rachat Royal .., 30 avril 1720; MC/ET/XVIII/590
      Lesestre, Guillaume Nicolas
  - Minutes (constitutions de rentes publiques). 1720, juin - 1722, juin 1720 - 1722; MC/ET/XVIII/591
  - Minutes (constitutions de rentes publiques). 1723 - 1725, MC/ET/XVIII/592
  - Minutes (constitutions de rentes publiques). 1726 - 1740, MC/ET/XVIII/593
    - Pleney (Antoine), maître menuisier, rue des Francs-Bourgeois § Quittance au roi, 5 novembre 1739; MC/ET/XVIII/593
      quittance; Pleney, Antoine
  - Minutes (constitutions de rentes publiques). 1714, janvier - 1714, février, janvier 1714 - février 1714; MC/ET/XVIII/594
    Édit de décembre 1713, rentes sur les aides et gabelles et grosses fermes.
    - Picon (Jacques), maître peintre, rue Saint-Séverin § Constitution au profit de la veuve de .., 6 mars 1714; MC/ET/XVIII/594
      constitution de rente; Picon, Jacques
    - Constitution au profit de la veuve de David LEJEUNE, maître à danser à Saint-Germain-en-Laye., 17 mars 1714; MC/ET/XVIII/594
      constitution de rente; Saint-Germain-en-Laye (Yvelines); Lejeune, David; enseignant; danseur
  - Minutes (constitutions de rentes publiques). 1714, mars, mars 1714; MC/ET/XVIII/595
  - Minutes (constitutions de rentes publiques). 1714, avril - 1714, 2 mai, avril 1714 - 2 mai 1714; MC/ET/XVIII/596
  - Minutes (constitutions de rentes publiques). 1714, 2 mai - 1714, 30 mai, 2 mai 1714 - 30 mai 1714; MC/ET/XVIII/597
  - Minutes (constitutions de rentes publiques). 1714, juin - 1715, août, juin 1714 - août 1715; MC/ET/XVIII/598
  - Minutes (constitutions de rentes publiques). 1714, septembre - 1715, mai, septembre 1714 - mai 1715; MC/ET/XVIII/599
    Édit de décembre 1713, 9,14, et 30 millions sur les aides, gabelles et grosses fermes.
  - Minutes (constitutions de rentes publiques). 1714 - 1721, MC/ET/XVIII/600
    1714: édit 1714, 400 000 livres de rentes viagères sur les aides, gabelles et grosses fermes.
    1714: édit d'août 1717, 1 200 000 livres de rentes viagères sur le contrôle d'explits.
    1718, 1720-1721: édit d'août 1720, 4 millions de rentes viagères.
  - Minutes (constitutions de rentes publiques). 1715 - 1719, MC/ET/XVIII/601
    Voir aussi MC/ET/XVIII/599.
    1715 à 1716, juin: édit de décembre 1713, 9, 14 et 30 millions livres de rentes viagères sur les aides, gabelles et grosses fermes.
    1717-1719: édit de décembre 1715, 3 millions sur les tailles, édit 1717, 120 000 livres de rentes viagères sur les fermesdes des trois sols par contrôle d'exploits, etc.
    1717 à 1719: édit d'octobre 1717, 100 000 livres de rentes viagères sur la ferme des postes.
  - Minutes (constitutions de rentes publiques). 1720, MC/ET/XVIII/602
    Édit de juin 1720, 25 millions sur les aides et gabelles.
  - Minutes (constitutions de rentes publiques). 1721, MC/ET/XVIII/603
  - Minutes (constitutions de rentes publiques). 1720 - 1722, MC/ET/XVIII/604
    Édit d'août et novembre 1722, 4 millions de rentes viagères sur les aides et gabelles.
  - Minutes (constitutions de rentes publiques). 1724, 4 janvier - 11 février, 4 janvier - 11 février 1724; MC/ET/XVIII/605
    Édit de juillet 1723, 4 millions de rentes viagères.
  - Minutes (constitutions de rentes publiques). 1724, 9 mars - 1724, 20 juillet, 9 mars 1724 - 20 juillet 1724; MC/ET/XVIII/606
    Édit de juillet 1723, 14 millions de rentes viagères chacun.
  - Minutes (constitutions de rentes publiques). 1724, 24 septembre - 1726, 26 septembre, 24 septembre 1724 - 26 septembre 1726; MC/ET/XVIII/607
    4 millions de rentes viagères.
  - Minutes (constitutions de rentes publiques). 1734, MC/ET/XVIII/608
    Édit de novembre 1733, tontine avec baptistaires, 1 050 000 livres.
  - Minutes (constitutions de rentes publiques). 1735, MC/ET/XVIII/609
    Édit 1734, tontine avec baptistaires, 1 463 000 livres.
  - Minutes (constitutions de rentes publiques). 1736, MC/ET/XVIII/610
  - Minutes (constitutions de rentes publiques). 1745, MC/ET/XVIII/611
    1745, février, mars, août, septembre: édit de novembre 1744 et février 1745, tontine avec baptistaires.
  - Minutes (constitutions de rentes publiques). 1745, MC/ET/XVIII/612
    Édits de 1745 octobre, décembre, tontine avec baptistaires.
  - Minutes. 1711 - 1719, MC/ET/XVIII/613
    Expéditions.
  - Minutes. 1720 - 1728, MC/ET/XVIII/614
  - Minutes. 1729 - 1739, MC/ET/XVIII/615
  - Minutes. 1740 - 1750, MC/ET/XVIII/616
    Voir aussi MC/ET/XVIII/323, MC/ET/XVIII/344.
- Répertoire(s) de Étienne REGNAULT, 1581 - 1794; MC/RE/XVIII/9 - MC/RE/XVIII/24/A
  - Répertoire. 1710, 5 octobre - 1734, 30 mars, 5 octobre 1710 - 30 mars 1734; MC/RE/XVIII/9
    Informations concernant le classement et la cotation:
    Le niveau inférieur de description, quand il existe, correspond aux mentions d'actes contenues dans le répertoire. Parmi celles-ci, certaines peuvent y être décrites, de manière plus ou moins détaillée. Pour consulter l'acte proprement dit, il convient de rechercher la cote au niveau des articles (registre ou liasse) des minutes du notaire (cote de type 'MC/ET').
  - Répertoire. 1710, 11 octobre - 1751, 18 mars, 11 octobre 1710 - 18 mars 1751; MC/RE/XVIII/10
    Répertoire chronologique de minutes (1er avril 1734 - 18 mars 1751), de minutes de déclarations au terrier de l'abbaye Sainte-Geneviève, de quittances au roi et de constitutions de rentes par le roi (11 octobre 1710-14 mars 1746).
  - Répertoire. 1713, 1er mars - 1751, 18 mars, 1er mars 1713 - 18 mars 1751; MC/RE/XVIII/11
  - Répertoire. 1713, 23 mars - 1793, 3 octobre, 23 mars 1713 - 3 octobre 1793; MC/RE/XVIII/12
    Répertoire des notaire Etienne Regnault (23 mars 1713 - 8 mars 1751) Jacques Miller (5 avril 1751 - 30 août 1771) Jean Nicolas Giard (5 février 1772 - 3 octobre 1793).
    Testaments.
  - Etat sommaire des archives de l'étude. 1581 - 1794, MC/RE/XVIII/24/A
    État du 'chartrier': état des répertoires, des liasses et des dossiers de clients de l'étude depuis 1581, pour les notaires Jean I Charles, Jacques II Charles, Christophe Chalon, Louis Henri Vincent, Antoine Bobusse, Etienne Regnault, Jacques Miller, Jean Nicolas Giard, Nicolas Cartier, Jean Le Chanteur, daté d'après 1794, début d'exercice de Gauldrée-Boileau.
    Ancienne(s) cote(s):
    RE/XVIII/24